【裁判字號】    92,訴,51
【裁判日期】    950421
【裁判案由】    常業重利等
【裁判全文】
臺灣臺北地方法院刑事判決                92年度訴字第51號
    公  訴  人  臺灣臺北地方法院檢察署檢察官
    被      告  丙○○
                己○○
                庚○○
                乙○○
上列被告等因常業重利等案件，經檢察官提起公訴（89年度偵字
第22902號、90年度偵字第19841號、91年度偵字第20491號），
本院判決如下：
    主    文
丙○○共同變造身分證，足以生損害於公眾及他人，累犯，處有
期徒刑肆月，如易科罰金，以佰元折算壹日，變造於「甲○○
」國民身分證上丙○○之相片壹張，沒收；又常業重利，累犯，
處有期徒刑陸月，如易科罰金，以佰元折算壹日；又共同行使
偽造私文書，足以生損害於公眾及他人，累犯，處有期徒刑陸月
，如易科罰金，以佰元折算壹日，偽造之「伊宏股份有限公司
」名義之各類所得扣繳暨免扣繳憑單、勞工保險卡、在職證明書
、「信佰利企業有限公司」名義之財政部台灣北區國稅局各類所
得扣繳暨免扣繳憑單、員工薪資證明、在職證明書各壹張，均沒
收；又共同連續以加害生命、身體之事，恐嚇他人致生危害於安
全，累犯，處有期徒刑伍月，如易科罰金，以佰元折算壹日；
應執行處有期徒刑壹年柒月，如易科罰金，以佰元折算壹日，
變造於「甲○○」國民身分證上丙○○之相片壹張，偽造之「伊
宏股份有限公司」名義之各類所得扣繳暨免扣繳憑單、勞工保險
卡、在職證明書、「信佰利企業有限公司」名義之財政部台灣北
區國稅局各類所得扣繳暨免扣繳憑單、員工薪資證明、在職證明
書各壹張，均沒收。
己○○共同以加害生命、身體之事，恐嚇他人致生危害於安全，
處有期徒刑肆月，如易科罰金，以佰元折算壹日。被訴常業重
利部分，無罪。
庚○○、乙○○共同行使偽造私文書，足以生損害於公眾及他人
，各處有期徒刑月，如易科罰金，均以佰元折算壹日，均緩
刑貳年。偽造之「伊宏股份有限公司」名義之各類所得扣繳暨免
扣繳憑單、勞工保險卡、在職證明書、「信佰利企業有限公司」
名義之財政部台灣北區國稅局各類所得扣繳暨免扣繳憑單、員工
薪資證明、在職證明書各壹張，均沒收。
    犯罪事實
一、丙○○於民國85年間因詐欺案件，經最高法院於86年7月3日
    ，以86年度台上字第4032號判處有期徒刑1年2月確定，於87
    年9月5日假釋出獄，後於88年1月11日假釋期滿執行完畢。
    詎丙○○於88年8月間，以新台幣（下同）5萬元之代價，委
    託不詳姓名年籍之成年男子將「甲○○」國民身分證上之相
    片取下，換貼丙○○所交付之相片，而變造「甲○○」之國
    民身分證，足以生損害於主管機關對於身分證管理之正確性
    及甲○○。另丙○○自89年8月間某日起（起訴書誤載為10
    月間），在位於台北市○○○路○段10號2樓之「必安佳消
    防股份有限公司」，經營重利借款業務，並恃此為生以之為
    常業，並不定期在中國時報、聯合報刊登「均格事務所、專
    辦二胎、公司貸款、個人信貸、五日放貸、信用卡五日發卡
    、信用疑難、00000000」之廣告，對外則以「均格代書事務
    所」之名義向不特定人招徠借款，嗣於89年8月16日，戊○○因需現孔急，見刊登於中國時報廣告後，乃撥打前開電話
    與丙○○聯繫借款，並於89年8月18日至公司上址向丙○○
    借款57500元，利息以每十天為一期，每期利息7500元計算
    ，並預扣第一期利息7500元，實際取得借款5萬元，復由戊○○簽立交付借據一紙、本票二張（票號分別為：292991號
    、292990號，票面金額分別為：108000元、57500元）作為
    擔保，及於89年10月初某日，丁○○因急需現金，見廣告聯
    絡後至公司上址向丙○○借款4萬元，利息以每十天為一期
    ，每期利息8000元計算，並預扣第一期利息8000元，實際取
    得借款32000萬元，復由丁○○簽立本票二張（票號分別為
    ：292995號、292996號，票面金額均為：48000元）作為擔
    保，丙○○以此取得與原本顯不相當之重利，並恃以此為生
    以之為常業。又於89年8月間，丙○○向戊○○（另行審結
    ）表示可用不實之公司在職證明書、員工薪資證明及扣繳憑
    單等資料向銀行辦理信用貸款，但需支付貸得款項之一成作
    為佣金，戊○○因需款孔急而同意後，丙○○、戊○○、庚○○、乙○○乃共同基於行使偽造私文書、詐欺取財之犯意
    聯絡，先由戊○○交付身分證及印章予丙○○，丙○○即指
    示知情之庚○○、乙○○製作不實之「伊宏股份有限公司」
    名義之各類所得扣繳暨免扣繳憑單、勞工保險卡、在職證明
    書，以及「信佰利企業有限公司」名義之財政部台灣北區國
    稅局各類所得扣繳暨免扣繳憑單、員工薪資證明、在職證明
    書後，丙○○復利用不知情之刻印業者偽刻之各該公司負責
    人及公司印章後蓋印於上開文件上，足以生損害於稅捐機關
    對於所得稅課徵之正確性以及各該公司，丙○○再將該資料
    交由戊○○向誠泰銀行士林分行申請信用貸款，惟未貸款成
    功。復因戊○○至89年10月8日未依約清償借款及利息，丙○○基於連續恐嚇之概括犯意，於89年10月25日以電話恐嚇
    戊○○之母親林淑治以催促戊○○還款時，恫稱「叫你兒子
    快還錢，否則我要他斷手斷腳，就是要給他死」等加害生命
    、身體之言語，經林淑治轉告戊○○而使戊○○心生畏怖，
    丙○○並與己○○共同基於恐嚇之犯意聯絡，於89年11月15
    日丙○○、己○○一同至戊○○位於台北市○○區○○街18
    巷3號住處，向戊○○恫稱「於警察局作證時不得指認丙○○，否則要你好看」等加害生命、身體之言語恐嚇，使戊○○心生畏怖。嗣戊○○因不堪負荷向警舉發而查獲上情。
二、案經台北市政府警察局中正第二分局報告台灣台北地方法院
    檢察署檢察官偵查起訴。
    理    由
一、訊之被告丙○○坦認有於88年8月間，以5萬元之代價，委託
    不詳姓名年籍之成年男子將「甲○○」國民身分證上之相片
    取下換貼其相片，而變造「甲○○」之國民身分證，以及不
    定期在中國時報、聯合報刊登「均格事務所、專辦二胎、公
    司貸款、個人信貸、五日放貸、信用卡五日發卡、信用疑難
    、00000000」之廣告，嗣於89年8月間，由戊○○交付身分
    證及印章後，指示庚○○、乙○○製作不實之「伊宏股份有
    限公司」名義之各類所得扣繳暨免扣繳憑單、勞工保險卡、
    在職證明書，以及「信佰利企業有限公司」名義之財政部台
    灣北區國稅局各類所得扣繳暨免扣繳憑單、員工薪資證明、
    在職證明書，以及利用不知情之刻印業者偽刻之各該公司負
    責人及公司印章後蓋印於上開文件上，再由戊○○向誠泰銀
    行士林分行申請信用貸款之事實，被告己○○坦認有於89年
    11月15日，與丙○○一同至戊○○位於台北市○○區○○街
    18巷3號住處之事實，被告庚○○、乙○○亦不否認有依照
    丙○○之指示製作「伊宏股份有限公司」名義之各類所得扣
    繳暨免扣繳憑單、勞工保險卡、在職證明書，以及「信佰利
    企業有限公司」名義之財政部台灣北區國稅局各類所得扣繳
    暨免扣繳憑單、員工薪資證明、在職證明書之事實，惟被告
    丙○○否認有公訴意旨所指之恐嚇、常業重利之行為，辯稱
    ：借款只是純粹借貸予客戶，並非是重利，而當時打電話給
    戊○○之母親林淑治時，口氣雖比較兇一點，但並非恐嚇的
    言詞，況且，嗣後已經道歉獲得原諒，另一次與己○○到戊○○住處，亦未有恐嚇之行為等語；被告己○○否認有恐嚇
    之行為，辯稱：當時伊是「必安佳消防股份有限公司」員工
    ，當天丙○○要伊跟他到士林，伊就跟他去，但並未恐嚇等
    語；被告庚○○、乙○○亦否認有公訴意旨所指之行為，辯
    稱：當時是「必安佳消防股份有限公司」員工，老闆丙○○
    拿資料要伊打字，當時有問目的用途，丙○○說是客戶委託
    ，所以才製作等語。經查：（一）被告丙○○變造國民身分
    證部分，業據被告丙○○於偵查中坦承：「（身分證）這是
    我三年前以5萬元購得，因當時詐欺案被通緝，我都沒有用
    過。是因我被通緝，88年7、8月我看報紙與對方聯絡，相約
    西門町來來百貨，我付25000元，交二張照片，隔天他依然
    約我在來來百貨，我再交付25000元，他就將身分證給我」
    等語，另扣案「甲○○」身分證係經換貼相片而變造等情，
    有法務部調查局鑑定通知書在卷可憑，此外，並有改貼被告
    丙○○相片之「甲○○」國民身分證扣案可稽，應堪確定；
    （二）被告丙○○常業重利部分，業據共同被告戊○○於警
    詢時陳稱：「我約於89年8月中旬，因做生意需要資金，看
    中國時報分類廣告中有『均格事務所』可辦信用貸款及借錢
    ，因做生意週轉急需用錢，就打00-00000000報紙上電話，
    與邱某借錢，邱某說見面談，我就到他公司北市○○○路○
    段10號2樓，向他借57500元…但他只給我台幣5萬元，且自
    89年9月30日至10月8日計10天為一期，利息7500元，但我因
    做生意急週轉而同意」等語，以及證人丁○○於偵查中證稱
    ：「（你向丙○○借錢？）向他借4萬元，在他公司（羅斯
    福路）向他借，實拿32000元，十天要還，十天利息8000元
    。我向他借錢，身分證押給他並開具二張金額分別是48000
    元之本票，我錢已還他。（向丙○○何時借錢？借多少？）
    忘記了，確實有向他借過，記得向他借4萬元，實拿32000元
    ，十天利息8000元。我開二張48000元作擔保。（為何找他
    借錢？）從報上看到，他登廣告作信貸」等語，此外，並有
    共同被告戊○○所開立之借據及本票二張，證人丁○○所開
    立之本票二張，以及被告丙○○所刊登「均格事務所、專辦
    二胎、公司貸款、個人信貸、五日放貸、信用卡五日發卡、
    信用疑難、00000000」之廣告影本在卷可稽，是被告丙○○
    所涉常業重利部分，亦堪認定；（三）被告丙○○、庚○○
    、乙○○所涉行使偽造私文書、詐欺取財未遂部分，業據共
    同被告戊○○於警訊時陳稱：「（你提供什麼證件給均格事
    務所偽造扣繳憑單等資料？）我的國民身分證印章。（均格
    事務所有無將偽造之扣繳憑單、在職證明書、員工薪資證明
    、勞工保險卡等資料給你？）有的。除了拿來做信用貸款外
    ，我沒有去做其他用途。」等語，以及於本院時稱：「（跟
    你聯絡的人？）丙○○，還有他們公司小姐。（丙○○跟那
    個小姐，跟你談何事？）剛開始是丙○○談的，有沒有過都
    是由小姐通知的，或是我第一次有打電話給小姐，問他辦的
    情形為何，因為我知道我的信用不良，我有房子被查封，但
    是我要制止他辦，他說已經辦了，來不及。」等語，以及被
    告庚○○於警詢時陳稱：「丙○○會交給我客戶之委託同意
    書，然後我就將客戶之基本資料如姓名、身分證號、戶籍等
    輸入電腦裡的個人基本資料、員工薪資證明、員工在職證明
    、扣繳憑單及勞工保險卡，製作成資料後，再交給丙○○。
    是我及乙○○一起輸入製作上述資料的。」，於偵查中稱：
    「（是否你們鍵入的？）是，通常是丙○○交給我們，我們
    就做，至於後來蓋章部分我們就不清楚。我們有輸入過戊○○各類所得扣繳暨免扣繳憑單之資料。（戊○○）不是我們
    公司員工，是丙○○拿給我們叫我們打，我們就輸入。我們
    老闆拿給我們輸入，我們就做，其他我們未過問。」，於本
    院時稱：「公司的資料是我跟被告乙○○打的，章不是我們
    蓋的，我們直接打完就交給丙○○。扣繳單，薪資證明、勞
    保卡都是我跟被告乙○○打的」等語，與被告乙○○於警詢
    時稱：「（你是否知道該丙○○叫妳和庚○○所打的在職證
    明等文件係偽造的？）我知道是偽造的，但是因為丙○○是
    我朋友的表哥，而且這個工作也是我朋友介紹的，所以我不
    好意思拒絕，所以丙○○叫我打這些偽造證件，我基於上述
    原因才會幫他打，但是我沒想到有這麼嚴重。（丙○○平時
    叫你們做何工作？）丙○○平時會拿一張委託同意書已經簽
    好的，然後叫我和庚○○由電腦輸入同意書內的姓名等內容
    ，然後列印出該同意書內之人的一、個人基本資料；二、員
    工薪資證明；三、員工在職證明；四、扣繳憑單；五、勞工
    保險卡等…該資料我和庚○○列印好後就拿給丙○○，應該
    都是丙○○蓋的章。」，於偵查中稱：「（是否你們鍵入的
    ？）是，通常是丙○○交給我們，我們就做，至於後來蓋章
    部分我們就不清楚。我們有輸入過戊○○各類所得扣繳暨免
    扣繳憑單之資料。（戊○○）不是我們公司員工，是丙○○
    拿給我們叫我們打，我們就輸入。我們老闆拿給我們輸入，
    我們就做，其他我們未過問。（信佰利公司與你們公司有何
    關係？）完全沒有任何關係。」等語，另共同被告戊○○向
    誠泰銀行士林分行申請信用貸款未貸款成功，亦有誠泰銀行
    回函在卷可稽，足見被告丙○○、庚○○、乙○○，以及共
    同被告戊○○確實涉有共同行使偽造私文書、詐欺取財未遂
    ，復可認定，另公訴意旨固認：共同被告戊○○亦向中國信
    託商業銀行士林分行、華僑商業銀行士林分行、玉山商業銀
    行營業部、菲律賓首都銀行申請信用貸款等情，但查：中國
    信託商業銀行士林分行、華僑商業銀行士林分行、玉山商業
    銀行營業部之回函並未有共同被告戊○○貸款之情形，而卷
    附資料中亦無菲律賓首都銀行申貸資料，是該部分犯罪事實
    無從證明，附此敘明；（四）被告丙○○、己○○恐嚇部分
    ，業據共同被告戊○○於警詢時陳稱：「89年10月25日晚上
    9時許開始，就常打電話至我宜蘭母親的家，恐嚇我母親說
    ：『叫你兒子快還錢，否則我要他斷手斷腳，就是要給他死
    』，我母親常遭他恐嚇並告訴我，另外於89年11月15日中午
    ，丙○○率一小弟至我士林福港街家裡，一開始就罵我為何
    不還錢」，於偵查中稱：「（丙○○有打電話予你母親稱：
    『若你不還錢要讓你斷手斷腳，要給你死』？）是，當初是
    我母親接電話告訴我的。（89年11月15日，丙○○有帶一小
    弟至你士林家？）是，他帶一小弟來，要我去警察局時不可
    以指認他，否則要我好看。（他恐嚇你幾次？）二次，但他
    後來有打電話跟我及我母親道歉，說他當初說的是氣話。（
    你母親及你聽到他之話是否會心生畏怖？）會。（丙○○有
    否到士林你住處？）有，跟己○○去，在85年11月15日，跟
    楊某一起去。（他何時打電話給你媽恐嚇？）在89年10月25
    日打電話給我媽林淑治，說叫我還錢，否則要我斷手斷腳。
    」等語，以及於本院時稱：「（丙○○帶兄弟來說什麼？）
    說要去中正二分局撤銷告訴，說沒有這回事，所以我在中正
    二分局有兩份筆錄就是因為這個原因，所以我第二份筆錄跟
    刑警說，邱他押我，所以才這樣做。去我福港街處，恐嚇我
    ，說偽造文書要我推給一個去世的人，但我沒有答應他，他
    恐嚇我，叫我一定要這樣做。（如何恐嚇？）他又帶一個兄
    弟來，叫己○○，押在車上，在中正二分局，要我撤銷告訴
    。（誰跟你說要你好看？）丙○○本人」等語明確，而共犯
    被告戊○○於89年11月14日第一次警訊筆錄時，明確指證被
    告丙○○所為，但於89年11月15日下午11時為第二次警訊筆
    錄時，即翻異先前陳述，稱係不詳姓名之「蘇先生」所為，
    至同日下午17時為第三次筆錄時，才陳明第二次筆錄不實是
    第一次筆錄所述方為真實，至同日下午18時為第四次筆錄時
    ，乃陳述遭丙○○、己○○恐嚇經過情形，此有各該筆錄在
    卷可按，核與共犯被告戊○○先前陳述之情形相符，足堪採
    信，是被告丙○○共同連續恐嚇（第一次、第二次）、被告
    己○○共同恐嚇（第二次）之事實，復可認定；綜上所述，
    本件事證已臻明確，被告四人犯行均堪予認定。
二、次按行為後法律有變更者，適用裁判時之法律，但裁判前之
    法律有利於行為人者，適用最有利於行為人之法律，刑法第
    2條第1項定有明文。查被告前開行為後，刑法第41條業於90
    年1月4日修正為「犯最重本刑為五年以下有期徒刑以下之刑
    之罪，而受六月以下有期徒刑或拘役之宣告，因身體、教育
    、職業、家庭之關係或其他正當事由，執行顯有困難者，得
    以一元以上三元以下折算一日，易科罰金。但確因不執行所
    宣告之刑，難收矯正之效或難以維持法秩序者，不在此限。
    」、「併合處罰之數罪，均有前項情形，其應執行之刑逾六
    月者，亦同。」，並於同年月10日公布施行，於同年月12日
    生效，是被告行為後法律已有變更，而比較新舊法之規定，
    以變更後之新法對被告有利，則依刑法第2條第1項前段之規
    定，自應適用新法即裁判時之刑法第41條第1項前段之規定
    ，合先敘明。
三、核被告丙○○所為，係犯刑法第212條之變造特種文書罪、
    第345條常業重利罪、第216條、第210條之行使偽造私文書
    罪、第339條第3項、第1項詐欺未遂罪、第305條恐嚇危害安
    全罪。被告己○○所為係犯刑法第305條恐嚇危害安全罪。
    被告庚○○、乙○○所為係犯刑法第216條、第210條之行使
    偽造私文書罪、第339條第3項、第1項詐欺未遂罪。被告丙○○、己○○就恐嚇危害安全罪間，被告丙○○、庚○○、
    乙○○與共犯被告戊○○就行使偽造私文書罪、詐欺未遂罪
    間，分別有犯意之聯絡及行為之分擔，均為共同正犯。被告
    丙○○、庚○○、乙○○利用不知情之刻印業者偽刻之各該
    公司負責人及公司印章之行為，均係間接正犯。被告丙○○
    、庚○○、乙○○偽刻印章進而偽造印文之行為間有階段關
    係，偽刻印章之行為應為偽造印文之行為所吸收，偽造印文
    之行為為偽造私文書之部分行為，偽造私文書後復持以行使
    ，偽造之低度行為為行使之高度行為所吸收，均不另論罪。
    被告丙○○、庚○○、乙○○所犯之行使偽造私文書罪、詐
    欺未遂罪二罪間，有方法結果之牽連關係，為牽連犯，應依
    刑法第55條之規定，從一重之行使偽造私文書罪處斷。被告
    丙○○先後二次恐嚇危害安全行為，時間緊接，所犯之罪名
    及基本犯罪構成要件均相同，顯係基於概括犯意反覆為之，
    為連續犯，應依刑法第56條之規定，以一罪論，並加重其刑
    。被告丙○○所犯上開變造特種文書罪、常業重利罪、行使
    偽造私文書罪恐嚇危害安全罪四罪間，犯意各別，行為互殊
    ，且犯罪構成要件不同，應予分論併罰。查被告丙○○於85
    年間因詐欺案件，經最高法院於89年7月3日，以86年度台上
    字第4032號判處有期徒刑1年2月確定，於87年9月5日假釋出
    獄，後於88年1月11日假釋期滿執行完畢等情，有台灣高等
    法院被告前案紀錄表附卷可稽，被告丙○○前受有期徒刑之
    執行完畢後，五年以內再犯本件有期徒刑以上之罪，為累犯
    ，應依刑法第47條之規定，加重其刑，並遞加重之。爰分別
    審酌被告丙○○、庚○○、乙○○之犯罪動機、目的、犯罪
    時所受刺激、手段、生活狀況、品行、智識程度、犯罪所生
    之危險及損失、犯後之態度等一切情狀，分別量處如主文所
    示之刑，並均諭知易科罰金之折算標準，被告丙○○部分並
    定其應執行之刑暨易科罰金之折算標準。末查：被告庚○○
    、乙○○前未曾受有期徒刑以上刑之宣告等情，此有台灣高
    等法院被告前案紀錄表附卷可稽，且其犯後頗具悔悟，其因
    一時失慮，偶罹刑典，諒經此偵審科刑宣告之教訓，當已足
    資促使其有所警惕，本院因認前所宣告之刑，均以暫不執行
    為適當，爰依均刑法第74條第1款之規定，併予宣告緩刑，
    以啟自新。另「甲○○」國民身分證上被告丙○○之相片1
    張，偽造「伊宏股份有限公司」名義之各類所得扣繳暨免扣
    繳憑單、勞工保險卡、在職證明書、「信佰利企業有限公司
    」名義之財政部台灣北區國稅局各類所得扣繳暨免扣繳憑單
    、員工薪資證明、在職證明書各1張，為被告所有供前揭犯
    罪行為所用之物，應依刑法第38條第1項第2款之規定沒收之
    。至扣案其他之個人私章13枚、公司印鑑章14枚等物，尚無
    從認有與本件犯罪之關連，爰不為沒收之諭知，附此說明。
四、本件公訴意旨另以：己○○與丙○○基於共同意圖營利之犯
    意聯絡，自89年8月間某日起，在位於台北市○○○路○段
    10號2樓之「必安佳消防股份有限公司」，經營重利借款業
    務恃此為生以之為常業，並不定期在中國時報、聯合報刊登
    「均格事務所、專辦二胎、公司貸款、個人信貸、五日放貸
    、信用卡五日發卡、信用疑難、00000000」之廣告，對外則
    以「均格代書事務所」之名義向不特定人招徠借款，嗣於89
    年8月16日，戊○○因需現孔急，於89年8月18日借款57500
    元，利息以每十天為一期，每期利息7500元計算，並預扣第
    一期利息7500元，實際取得借款5萬元，並簽立交付借據一
    紙、本票二張作為擔保，及丁○○因急需現金，於89年10月
    初某日借款4萬元，利息以每十天為一期，每期利息8000元
    計算，並預扣第一期利息8000元，實際取得借款為32000萬
    元，並簽立本票二張作為擔保，己○○以此取得與原本顯不
    相當之重利，並恃以此為生以之為常業，因認被告己○○涉
    有常業重利之罪嫌。按犯罪事實應依證據認定之，無證據不
    得推定其犯罪事實；又不能證明被告犯罪者，應諭知無罪之
    判決，刑事訴訟法第154條第2項、第301條第1項分別定有明
    文。經查：本件常業重利部分，共同被告戊○○、證人丁○○均證稱係向被告丙○○洽談借款事項，並自被告丙○○處
    取得借款，並未與被告己○○接觸，且共同被告戊○○係於
    89年11月15日中午，被告丙○○、己○○至士林福港街家中
    為恐嚇之行為時，始見過被告己○○，已如前述，因此，依
    照共同被告戊○○、證人丁○○陳述之情節，並無從認定被
    告己○○涉有常業重利之行為，而亦無證據足資認定被告己○○有公訴意旨所指之常業重利行為，既不能證明被告犯罪
    ，自應依法為被告己○○無罪判決之諭知。
五、據上論斷，應依刑事訴訟法第299條第1項前段、第301條第1
    項，刑法第2條第1項前段、第28條、第56條、第212條、第
    345條、第216條、第210條、第339條第3項、第1項、第305
    條、第26條前段、第47條、修正後第41條第1項前段、第2項
    、第51條第5款、第55條、第74條第1款，第38條第1項第2款
    ，罰金罰鍰提高標準條例第1條前段、第2條，判決如主文。
本案經檢察官鄭堤升到庭執行職務。
中    華    民    國    95    年    4     月    21    日
                  刑事第二庭    審判長法  官  吳孟良
                                      法  官  雷淑雯
                                      法  官  蘇嘉豐
以上正本證明與原本無異。
如不服本判決，應於判決送達後10日內向本院提出上訴狀（應抄
附繕本）。告訴人或被害人如對於本判決不服者，應具備理由請
求檢察官上訴，其上訴期間之計算係以檢察官收受判決正本之日
期為準。
                                      書記官  蘇靜紅
中    華    民    國    95    年    4     月    26    日
附錄本案論罪科刑所適用法條全文：
刑法第210條
偽造、變造私文書，足以生損害於公眾或他人者，處5年以下有
期徒刑。
刑法第212條
偽造、變造護照、旅券、免許證、特許證及關於品行、能力服務
或其他相類之證書、介紹書，足以生損害於公眾或他人者，處1
年以下有期徒刑、拘役或300元以下罰金。
刑法第216條
行使第210條至第215條之文書者，依偽造、變造文書或登載不實
事項或使登載不實事項之規定處斷。
刑法第305條
以加害生命、身體、自由、名譽、財產之事，恐嚇他人致生危害
於安全者，處2年以下有期徒刑、拘役或300元以下罰金。
刑法第339條
意圖為自己或第三人不法之所有，以詐術使人將本人或第三人之
物交付者，處5年以下有期徒刑、拘役或科或併科1千元以下罰金
以前項方法得財產上不法之利益或使第三人得之者，亦同。
前二項之未遂犯罰之。
刑法第345條：
以犯前條之罪為常業者，處5年以下有期徒刑，得併科3千元以下
罰金。


司法院資訊處製作；財團法人民間司法改革基金會備份。
